# 关于同一控制下合并报表比较期调整问题

提问人：qxbdzh 时间：2010-11-01 16:11:35
各位老师，本人有一问题向您请教，请不吝赐教： A公司和a公司同属甲公司子公司，其中，甲持有a公司70%的股权， 2010 年度A公司购买了甲公司持有的a公司70%的股权，同时收购了a公司少数股东持有的30%股权。由于该项合并为同一控制下合并，编制合并报表时应调整比较期间的相关数据，视同合并后的报告主体在以前期间一直存在。问题：是按目前的A公司持股比例100%进行合并，还是按甲公司以前持有的70%合并？我个人的意见是，根据企业会计准则讲解，“应视同参与合并各方在最终控制方开始实施控制时即以目前的状态存在”，而目前的状态是100%控股。这种理解对吗？

回答人：chenyiwei
如果a公司原先的 30 ％股东为非关联方，则该交易同时涉及购买少数股权。在编制比较报表时，只能就通过同一控制下企业合并获得的 70 ％股权追溯调整前期比较数据，对于 30 ％少数股权收购还是按照一般情况下的购买少数股权处理。